【裁判字號】    90,訴,1738
【裁判日期】    900723
【裁判案由】    清償借款
【裁判全文】
臺灣台中地方法院民事判決  九十年度訴字第一七三八號
    原      告  彰化商業銀行
                股份有限公司
    法定代理人  甲○○
    訴訟代理人  丁○○
    被      告  丙○○○
                乙○○
右當事人間請求清償借款事件，本院判決如左：
    主      文
被告應連帶給付原告新台幣壹佰壹拾萬伍仟柒佰玖拾元，及自民國八十六年十月二十六
日起至清償日止，按週年利率百分之九點九七五計算之利息，並自民國八十六年十一月二十
七日起至民國八十七年五月二十六日止，按上開利率百分之十，及自民國八十七年五月二十
七日起至清償日止，按上開利率百分之二十計算之違約金。
訴訟費用由被告連帶負擔。
    事      實
甲、原告方面：
一、聲明：如主文第一項所示。
二、陳述：被告丙○○○以被告乙○○為連帶保證人，於民國（下同）八十五年八月二十六
    日向原告借款新台幣（下同）壹佰壹拾陸萬元，約定利息依照原告銀行之機動放款利率
    加計年息百分之一點八七五計算，每個月為一期，共分二四０期，按期於每月二十六日
    平均攤還本息，並於借據背面約定事項第三條第一款約定，如有一期未付，視為全部到
    期；又若未按期攤還本金或繳納利息時，除按屆期時利率付息之外，逾期清償在六個月
    以內者，按上開利率百分之十，超過六個月者，按上開利率百分之二十計付違約金。詎
    被告丙○○○自八十六年十月二十六日起即未依約繳息，屢向被告催討，均置之不理，
    其債務應視同全部到期，茲尚欠餘額壹佰壹拾萬伍仟柒佰玖拾元迄未清償，為此依
    消費借貸及連帶保證之法律關係請求被告二人連帶負清償之責任。
三、證據：提出借據、放款帳戶資料表各乙紙（均影本）為證。
乙、被告方面：
一、聲明：原告之訴駁回。
二、陳述：被告丙○○○確實有向原告借錢並積欠如原告訴之聲明所請求之本金、利息即為
    約金，被告乙○○亦確實認此筆借款之連帶保證人，惟目前無資力繼續繳納貸款。
    理      由
一、本件原告主張被告丙○○○向其借款並積欠如訴之聲明所示之金額以及被告乙○○乃本
    件借款之連帶保證人等事實，已據其提出借據、放款帳戶資料表各乙紙為證，核屬相符
    ，被告就原告之主張均予以自認，僅以無資力繳納而為抗辯，惟是否有資力乃屬清償或
    強制執行之問題，不足作為拒絕繳納貸款之抗辯事由，從而原告前開主張堪信為真實。
二、從而，原告依消費借貸契約及連帶保證之規定請求被告等連帶給付借款壹佰壹拾萬伍
    仟柒佰玖拾元並自八十六年十月二十六日起至清償日止，按週年利率百分之九點九七
    五計算之利息以及自八十六年十一月二十七日起至八十七年五月二十六日止，按上開利
    率百分之十，及自八十七年五月二十七日起至清償日止，按上開利率百分之二十計算之
    違約金，為有理由，應予准許。
三、據上論結，原告之訴為有理由，依民事訴訟法第三百八十五條第一項前段、第八十五條
    第二項，判決如主文。
中        華        民        國   九十     年      七       月    二十三     日
                                  臺灣臺中地方法院民事第四庭
~B      法    官  林學晴
右為正本係照原本作成
如對本判決上訴，須於判決送達後二十日內向本院提出上訴狀
中        華        民        國   九十     年      七       月    二十三     日
                                         法院書記官


司法院資訊處製作；財團法人民間司法改革基金會備份。
